---
title: "R Notebook"
output: html_notebook
---

Fare tre tipi di confronti:

- trend Serie tempolari complete ok

- Trend Serie temporali stagionali (es. da Marzo a Giugno) ok

- Trend Serie temporali di un mese (es.Ottobre) 

```{r}
# Carica i pacchetti neccessari
library(greenbrown)
library(sf)
library(dplyr)
library(lubridate)
library(raster)
library(zoo)
```

```{r}
# Carica il file dell'ndvi
NDVI_VALUES <- st_read("G:/Altri computer/Il_mio_computer/DOTTORATO/PROGETTI/OLIVASTRO_PAULILATINO/REGRESSIONE/VETTORIALI/NDVI_VALUES/merged_data_ndvi.shp")
```

In questo chunk utilizo il pacchetto `greenbrown` per calcolare la phenology delle mie serie temporali. Inizialmente appliccherò la funzione *`Phenology`* solo ad una serie temporale di una sola pianta.
```{r}
# Imposta l'opzione scipen su un valore elevato per eliminare la notazione esponenziale dei valori
options(scipen = 999)
```


```{r}
data0 <- NDVI_VALUES[NDVI_VALUES$COD == 'ORTERI2_53', ]

ts <- ts(data0$ndvi, start = c(2018, 1), end = c(2023, 8), frequency = 12)

fit <- lm(ndvi ~ date, data = data0)

# Estrai i coefficienti
intercept <- coef(fit)[1]
slope <- coef(fit)[2]

area <- unique(data0$COD)

# Equazione della linea di regressione
eq = paste0(" Y =", round(slope, 8), "*x + ", round(intercept,8))

# Crea il grafico di dispersione dei dati
plot(data0$date,data0$ndvi, type = "p")
# Sovrapponi la linea retta basata sui coefficienti del modello di regressione
abline(a = intercept, b = slope, col = "red")

# Aggiungi il titolo e il sottotitolo
title(main = area)
mtext(eq, side = 3, line = 0.3)

```

```{r}
# Supponendo che 'fit' sia il tuo modello di regressione lineare e 'ts' sia il tuo vettore di dati
plot(data0$ndvi, type = "p")
plot(a = coef(fit)[1], b = coef(fit)[2], col = "grey")
```

```{r}
ddd <- DBEST::DBEST(data = ts, data.type = "cyclical", algorithm = "change detection", breakpoints.no= 10, first.level.shift= 0.1, second.level.shift=0.2, duration=12, distance.threshold="default", alpha=0.05, plot="on" )
```
```{r}
nuovo_oggetto <- ddd$Fit

df <- as.data.frame(nuovo_oggetto, row.names = FALSE)
colnames(df) <- "ndvi"

df$date <- data0$date

xxxx <- ts(nuovo_oggetto, start = c(1,2018), end = c(08,2023))

ts2 <- ts(nuovo_oggetto, start = c(2018, 1), end = c(2023, 8), frequency = 12)


plot(ts2, type = "l")

```


```{r}
DBEST::DBEST(data=ts, data.type="cyclical",
seasonality=12, algorithm="change detection",
breakpoints.no=3, first.level.shift=0.1,
second.level.shift=0.2, duration=24,
distance.threshold="default", alpha=0.05, plot="on")




```


```{r}
# calcola l'SOS
phenology <- Phenology(ts, tsgf="TSGFspline", approach="White")

# ottieni l'SOS
sos <- phenology$sos

eos <- phenology$eos  

plot(phenology, type = c("sos", "eos", "pop"))



```

```{r}
# Crea il grafico di dispersione dei dati
plot(data0$date, data0$ndvi, type = "p", xlab = "Date", ylab = "NDVI values")

# Linea di tendenza 1 (colore blu)
lines(smooth.spline(data0$date, data0$ndvi), col = "blue")

# Linea di tendenza 2 (colore verde)
lines(df$date, df$ndvi, type = "l", col = "black")

# Sovrapponi la linea retta basata sui coefficienti del modello di regressione (colore rosso)
abline(a = intercept, b = slope, col = "red")

# Aggiungi il titolo e il sottotitolo
title(main = area)
mtext(eq, side = 3, line = 0.3)
 
```

```{r}
bfast(ts, h = 0.10, season = "dummy")
```


```{r}
plot(phenology)
# lines(ts)
```



```{r}
# Crea un nuovo dataframe con le righe tra ottobre e Maggio
data0_APR_JUL <- data0 %>% 
  filter(month(date) >= 10 & month(date) <= 5)

# Calcola la somma dei valori NDVI per ogni anno
sg_values <- data0_APR_JUL %>%
  group_by(year = year(date)) %>%
  summarise(sg = sum(ndvi))

# Adatta una regressione lineare ai valori annuali di SG
sg_trend <- lm(sg ~ year, data = sg_values)

# Estrai il coefficiente angolare (a) e l'intercetta (b) dal modello
a <- coef(sg_trend)["year"]
b <- coef(sg_trend)["(Intercept)"]
```

```{r}
plot(sg_trend)
```

```{r}
# Calcola il test t
t_test <- t.test(sg_values$sg, mu = 0)

# Estrai il valore p dal risultato del test
p_value <- t_test$p.value

```

```{r}
# Classifica i trend
sg_values$trend_class <- ifelse(p_value > 0.05, 0,
                                ifelse(p_value > 0.01, 1,
                                       ifelse(p_value > 0.001, 2,
                                              ifelse(p_value <= 0.001, 3, NA))))


```

--------------------

```{r}
library(lubridate)

# Crea un nuovo dataframe con le righe di ottobre
data0_OCTOBER <- data0 %>% 
  filter(month(date) == 10)

data0_OCTOBER$year <- year(data0_OCTOBER$date)

```

```{r}
plot(data0_OCTOBER$ndvi, type= "l")
```

```{r}
# Adatta una regressione lineare ai valori di NDVI dei mesi di ottobre
october_trend <- lm(ndvi ~ year, data = data0_OCTOBER)
```

```{r}
plot(october_trend)
```

```{r}
# aggiungiamo colonna dei residui
data0_OCTOBER <- data0_OCTOBER %>%
  mutate(residuals = residuals(october_trend))

# Controllare la normalità dei residui: shapiro test
shapiro.test(data0_OCTOBER$residuals)
```
Da questo test possiamo vedere che il p-value è >0.05, quindi la normalità è accettata.
LA domanda è... vanno bene così poche osservazioni?


```{r}
anova(october_trend)
```



```{r}
results_list <- readRDS("G:/Altri computer/Il_mio_computer/DOTTORATO/PROGETTI/OLIVASTRO_PAULILATINO/REGRESSIONE/SCRIPT/TrendNdviPaulilatino/Risultati/results_list.rds")

# Individuo gli olivastri che, secondo il test di MannKendall hanno un trend 
# statisticamente significativo

# Inizializza una lista vuota per memorizzare i nomi dei COD
cod_names95 <- list()

# Esegui il ciclo for su ogni elemento in results_list
for (cod in names(results_list)) {
  # Estrai il valore p dell'MK
  pvalue <- results_list[[cod]]$mk$p.value
  
  # Controlla se pvalue esiste e se è inferiore a 0.05
  if (length(pvalue) > 0 && pvalue < 0.05) {
    # Se il valore p esiste ed è inferiore a 0.05, aggiungi il nome del COD alla lista
    cod_names95 <- c(cod_names95, cod)
  }
}

# Stampa i nomi dei COD con un valore p dell'MK inferiore a 0.05
length(cod_names95)

# Inizializza una lista vuota per salvare i risultati che hanno un p value<0.05
extracted_results95 <- list()

# Esegui il ciclo for su ogni nome in cod_nnames
for (name in cod_names95) {
  # Controlla se il nome è presente in results_list
  if (name %in% names(results_list)) {
    # Se il nome è presente, aggiungi i risultati corrispondenti a extracted_results95
    extracted_results95[[name]] <- results_list[[name]]
  }
}

# Salva extracted_results95 in un file RDS
saveRDS(extracted_results95, "G:/Altri computer/Il_mio_computer/DOTTORATO/PROGETTI/OLIVASTRO_PAULILATINO/REGRESSIONE/SCRIPT/TrendNdviPaulilatino/Risultati/extracted_results95.rds")
```

```{r, eval = FALSE}
# Ripulisci l'enviroment di R
rm(list=ls())
```

```{r}
results_list <- readRDS("G:/Altri computer/Il_mio_computer/DOTTORATO/PROGETTI/OLIVASTRO_PAULILATINO/REGRESSIONE/SCRIPT/TrendNdviPaulilatino/Risultati/results_list.rds")

# Inizializza una lista vuota per memorizzare i nomi dei COD
cod_names90 <- list()

# Esegui il ciclo for su ogni elemento in results_list
for (cod in names(results_list)) {
  # Estrai il valore p dell'MK
  pvalue <- results_list[[cod]]$mk$p.value
  
  # Controlla se pvalue esiste e se è inferiore a 0.1
  if (length(pvalue) > 0 && pvalue < 0.1) {
    # Se il valore p esiste ed è inferiore a 0.1, aggiungi il nome del COD alla lista
    cod_names90 <- c(cod_names90, cod)
  }
}

# Inizializza una lista vuota per salvare i risultati che hanno un p value<0.05
extracted_results90 <- list()

# Esegui il ciclo for su ogni nome in cod_nnames
for (name in cod_names90) {
  # Controlla se il nome è presente in results_list
  if (name %in% names(results_list)) {
    # Se il nome è presente, aggiungi i risultati corrispondenti a extracted_results95
    extracted_results90[[name]] <- results_list[[name]]
  }
}

length(cod_names90)

# Salva extracted_results95 in un file RDS
saveRDS(extracted_results90, "G:/Altri computer/Il_mio_computer/DOTTORATO/PROGETTI/OLIVASTRO_PAULILATINO/REGRESSIONE/SCRIPT/TrendNdviPaulilatino/Risultati/extracted_results90.rds")
```




